【裁判字號】    98,訴,486
【裁判日期】    981028
【裁判案由】    所有權移轉登記
【裁判全文】
臺灣嘉義地方法院民事判決               98年度訴字第486號
原      告  甲○○
訴訟代理人  乙○○
被      告  丙○○
            丁○○
上列當事人間請求所有權移轉登記事件，於中華民國98年10月14
日言詞辯論終結，本院判決如下：
    主  文
原告之訴駁回。
訴訟費用由原告負擔。
    事 實 與 理 由
一、原告主張：被告於民國98年1月1日，簽立讓渡書，以新臺幣
    （下同）80萬元之對價，將鄉村自助餐店（含店內生財器具
    ）賣給原告，履經原告多次催告，被告均不願履行等情，爰
    依契約關係提起本訴，並聲明被告應將嘉義市○○路上683
    號及703號之間之鄉村自助餐店之經營權（含店內桌椅、餐
    具、冷氣、冰箱等生財器具）讓與原告。
二、被告則均以：原告放高利貸、暴利討債並恐嚇威脅被告，被
    告並未賣鄉村自助餐店給原告，那一份讓渡書是被脅迫的情
    形下簽字的。如果是買賣行為，應該會有買賣之地方、地址
    、財產清冊，且不會有店名筆誤的情形。80萬元不是小數目
    ，買賣不會如此草率等語置辯。並聲明：原告之訴駁回。
三、本院之判斷：
  (一)按買賣者，謂當事人約定一方移轉財產權於他方，他方支付
    價金之契約。當事人就標的物及其價金互相同意時，買賣契
    約即為成立。又物之出賣人，負交付其物於買受人，並使其
    取得該物所有權之義務。權利之出賣人，負使買受人取得其
    權利之義務，如因其權利而得占有一定之物者，並負交付其
    物之義務。民法第345條、348條分別定有明文。
  (二)原告主張：被告於98年1月1日，簽立讓渡書，以80萬元之對
    價，將鄉村自助餐店（含店內生財器具）賣給原告云云，然
    為被告所否認，並以上揭情詞置辯，惟縱令原告上揭主張為
    真實，因原告於本院言詞辯論時自承：「被告丁○○向我借
    款，當初有說如果不還錢的話，興達路的店要讓渡給我。」
    、「（法官問：當初你們說好要將興達路自助餐經營權讓給
    你？）是的。當初所簽訂是鄉村自助餐店，但是口頭上是指
    興達路自助餐店，現在既然興達路自助餐店已經移轉給他人
    ，所以現在被告丙○○應將新生路自助餐店經營權移轉給原
    告，因為書面契約書只寫鄉村自助餐，並沒有指明哪一家店
    。」等語（見本院卷第21、28頁），而被告均否認有將新生
    路鄉村自助餐店經營權讓與給原告（見本院卷第21、28頁）
    ，是縱如原告所主張被告有將鄉村自助餐店（含經營權及店
    內生財器具）讓與原告，兩造間係就興達路鄉村自助餐店（
    含經營權及店內生財器具）互相表示意思一致，而非新生路
    鄉村自助餐店（含經營權及店內生財器具）。而興達路鄉村
    自助餐店（含經營權及店內生財器具）與新生路鄉村自助餐
    店（含經營權及店內生財器具）兩者雖同取名為鄉村自助餐
    店，實則分屬不同之法律上集合物，原告既未與被告就新生
    路鄉村自助餐店（含經營權及店內生財器具）成立買賣契約
    ，就新生路鄉村自助餐店（含經營權及店內生財器具）即無
    契約上請求權。從而，原告依據契約關係，請求被告將嘉義
    市○○路上683號及703號之間之鄉村自助餐店之經營權（含
    店內桌椅、餐具、冷氣、冰箱等生財器具）讓與原告，為無
    理由，應予駁回。
四、本件事證已臻明確，兩造其餘攻擊防禦方法，經本院審酌後
    ，認與判決結果不生影響，爰不一一論述，附此敘明。
五、據上論結，本件原告之訴為無理由，依民事訴訟法第78條，
    判決如主文。
中    華    民    國    98    年    10    月    28    日
                      民事第三庭法  官  黃茂宏
以上正本係照原本作成。
如對本判決上訴須於判決送達後20日內向本院提出上訴狀，並依
上訴利益繳交第二審裁判費。
中    華    民    國    98    年    10    月    28    日
                                書記官  李彩娥


司法院資訊處製作；財團法人民間司法改革基金會備份。
